# 少数股权比例

提问人：安好 时间：2021-06-04 10:09:20
微信图片_20210604100409.jpg (142.79 KB, 下载次数: 1)
2021-6-4 10:05 上传
假设：
A控制B持股100%，B控制E持股65%
A控制C持股90%，C对E持股15%
A对D重大影响持股20%，D对E持股5%
A直接投资E持股5%
请教陈版及各位老师，A编制合并报表时，少数股东权益比例是 1 －（90%×15%＋100%×65%＋20%×5%＋5%）＝15.5%吗？谢谢！

回答人：chenyiwei
可参考：《中审众环研究 2020 》之“问题3-2-130（交叉持股下合并报表问题）”。建议仅考虑各层次的直接持股，例如E公司的外部少数股权为15%。C和D的少数股东是通过C、D间接在E的净利润中享有权益的，故少数股权在C、D的层面分出。另外还要注意：子公司之间的互相投资，投资成本部分不影响少数股权。